臺灣屏東地方法院交通事件裁定　　　　 99年度交聲字第412號
原處分機關　交通部公路總局高雄區監理所屏東監理站
異　議　人
即受處分人　李世傑
上列受處分人因違反道路交通管理處罰條例事件，對於交通部公
路總局高雄區監理所屏東監理站民國99年10月6 日所為之處分（
原處分案號：屏監違字第裁82-A01HAD696號）聲明異議，本院裁
定如下：
    主  文
異議駁回。
    理  由
一、原處分意旨略以：異議人即受處分人李世傑於民國99年8 月
    24日22時43分許，騎乘車牌號碼AYL-936 號重型機車，行經
    臺北市○○路段時，因有一般道路轉彎未使用方向燈之違規
    事實，為警掣單舉發，嗣原處分機關即交通部公路總局高雄
    區監理所屏東監理站認異議人上開情形，違反道路交通管理
    處罰條例第48條第1 項第1 款規定，裁處罰鍰新臺幣（下同
    ）900 元，並依同條例第63條第1 項記違規點數1 點等語。
二、聲明異議意旨略以：伊車係由東興路右轉基隆路一段，舉發
    員警則係由北往南直行，則伊車轉彎時，舉發員警如何辨明
    伊車右側車體等語。
三、按汽車駕駛人轉彎時，有下列情形之一者，處600 元以上1,
    800 元以下罰鍰：一、在轉彎或變換車道前，未使用方向燈
    或不注意來、往行人，或轉彎前未減速慢行。駕駛人有第48
    條之情形，除依原條款處罰鍰外，並記違規點數1 點，道路
    交通管理條例第48條第1 項第1 款、第63條第1 項第1 款分
    別定有明文。經查，異議人於上揭時、地之交通違規之情業
    據舉發員警黃議輝陳稱：伊於99年8 月24日22時43分許，行
    經臺北市○○路○段、東興路北往南方向時，突見一輛車牌
    號碼AYL-936 號重型機車由基隆路一段、東興路口由西往南
    方向在伊行進方向前方轉出，伊遂將其攔停，並告知其有轉
    彎未使用方向燈等語甚詳，此有舉發員警出具之職務報告在
    卷可參（見本院卷第22頁）。參以舉發員警本身為員警，執
    行公務本身倘有違法、不當將有受行政懲處責任之嚴格監督
    ，而其與本件異議人素不相識，並無仇隙，衡情自無虛構違
    規事實以陷害異議人之理，是其前揭所述，應與事實相符，
    堪信為真正。從而，本件異議人確有騎乘上開重型機車，於
    上述時、地，有於一般道路轉彎未使用方向燈之違規情事，
    堪以認定。
四、異議人雖辯稱：伊車轉彎時，舉發員警如何辨明伊車右側車
    體云云。然查，觀以舉發現場照片、舉發現場圖（見本院卷
    第16至17頁），本件舉發地點路面開闊，並未有何遮蔽物，
    視距甚為良好，是舉發員警於本件舉發時，當可清楚辨識其
    前方車輛行駛狀況，而無誤為舉發之情；復佐以本件舉發當
    時係晚間10時43分許，則本件異議人於夜間駕車轉彎時有無
    使用方向燈，衡情舉發警員甚易辨明。職是，前開異議人所
    辯，洵屬伺候卸責之詞，為無理由，本院礙難憑採。
五、綜上所述，異議人於上開時、地，確有一般道路轉彎未使用
    方向燈之違規行為，原處分機關依首揭規定裁處，於法核無
    違誤。
六、爰依道路交通管理處罰條例第87條第2 項、道路交通事件處
    理辦法第18條規定，裁定如主文。
中    華    民    國   100    年    1     月    31    日
                  交通法庭      法  官  羅森德
以上正本證明與原本無異。
如不服本裁定應於收受送達後5 日內向本院提出抗告書狀敘述抗
告之理由抗告於臺灣高等法院高雄分院。
中    華    民    國   100    年    1     月    31    日
                                書記官  盧姝伶